臺灣新竹地方法院民事小額判決  
111年度竹小字第579號
原      告  陳卉綾  
被      告  吳安邦  
            吳昭明  
上列當事人間損害賠償事件，本院於民國111年11月17日辯論終
結，判決如下：
    主  文
原告之訴駁回。
訴訟費用新臺幣壹仟元由原告負擔。
    爭執事項之理由要領
一、按當事人主張有利於己之事實者，就其事實有舉證之責任，
    民事訴訟法第277條前段定有明文。民事訴訟如係由原告主
    張權利者，應先由原告負舉證之責，若原告先不能舉證，以
    證實自己主張之事實為真實，則被告就其抗辯事實即令不能
    舉證，或其所舉證據尚有疵累，亦應駁回原告之請求。（最
    高法院17年上字第917號判例意旨參照）。
二、原告起訴主張被告於民國111年1月9日在新竹市○○區○○路000
    號2樓竊取原告所有之湯鍋3個、銅炒鍋1個、炒鍋1個、椅子
    2張、皮箱1個，價值共新臺幣（下同）26,837元，
　　爰依侵權行為損害賠償之法律關係請求被告賠償26,837元。
    被告則以新竹市○○區○○路000號建物是兩造共同所有，原告
    長期佔用樓梯間擺放東西，當天是因為被告買1台洗衣機，
    要搬到5樓，原告的東西擺在樓梯轉角，洗衣機不好搬，所
    以才暫時把東西搬到1樓的客廳走道的公共空間等語。經查
    ，原告所指稱的上開物品確均放置在新竹市○○區○○路000號
    房屋客廳，一進門就看的到，此有台灣新竹地方檢察署111
    年度他字第1427號偵查卷卷附新竹市警察局第三分局中華派
    出所警員鄭淯之提出之偵查報告及現場勘驗照片在卷可證（
    台灣新竹地方檢察署111年度他字第1427號卷第2、12、13頁
    參照）；且原告對被告提出之竊盜刑事告訴，亦經台灣新竹
    地方檢察署檢察官為起訴處分，有台灣新竹地方檢察署檢察
    官111年度偵字第8807號不起訴處分書在卷可稽，已足堪認
    被告所為抗辯，應確係屬實。此外，原告就該有利於己之事
    實，復未為其他之舉證，揆諸前揭規定及說明，縱令被告就
    其抗辯事實即令不能舉證，或其所舉證據尚有疵累，原告亦
    應逕受不利之認定。
三、綜上，原告起訴主張權利，然顯不能舉證證實自己主張之事
    實為真實，即屬不能採信。從而，原告依侵權行為損害賠償
    之法律關係請求被告賠償給付26,837元，即非有據，為無理
    由，應予駁回。
中    華    民    國   111    年    12    月     8    日
                  新竹簡易庭    法  官  汪銘欽
以上正本係照原本作成。
如對本判決上訴，非以其違背法令為理由不得為之，且須於判決
送達後二十日內以上訴狀記載上訴理由向本院提出上訴狀。如委
任律師提起上訴者，應一併繳納上訴審裁判費。
中    華    民    國   111    年    12    月     8    日
                                書記官  周育瑜
附錄：
一、民事訴訟法第436條之18第1項：
    （小額訴訟程序）判決書得僅記載主文，就當事人有爭執事
    項，於必要時得加記理由要領。
二、民事訴訟法第436條之24第2項：
    對於小額程序之第一審裁判上訴或抗告，非以其違背法令為
    理由，不得為之。
三、民事訴訟法第436條之25：
    上訴狀內應記載上訴理由，表明下列各款事項：
    (一)原判決所違背之法令及其具體內容。
    (二)依訴訟資料可認為原判決有違背法令之具體事實。